臺灣高等法院臺中分院刑事判決　　　　 96年度上訴字第199號
上　訴　人
即　被　告　丙○○
指定辯護人　本院公設辯護人　戊○○
上列上訴人因強盜等案件，不服臺灣臺中地方法院95年度訴字第
2432號， 中華民國95年11月9日第一審判決（起訴案號：臺灣臺
中地方法院檢察署95年度偵字第13488、15330號，併辦案號：95
年度偵字第18249號），提起上訴，本院判決如下：
    主  文
上訴駁回。
    事  實
一、丙○○於民國（下同）91年間曾因恐嚇取財罪，經原法院判
    處有期徒刑八月確定，並於92年10月18日執行完畢。詎猶不
    知悔改，復基於意圖為自己不法所有之概括犯意，持其所有
    客觀上具有危險性可供兇器使用之水果刀，並戴著安全帽、
    口罩、手套以掩飾面貌避免查緝之方式，連續為下列之竊盜
    、搶奪、強盜之行為：
  (一)95年5月4日18時15分許，騎乘機車至臺中市○○區○○路一
    段146號 公寓大樓地下室停車場，見該大樓住戶趙佳宜開車
    至該處，即叫趙佳宜將錢包交出來，趙佳宜不肯，丙○○遂
    持水果刀一支，架在趙佳宜之脖子上，以此強暴方式至使趙
    佳宜不能抗拒後，伸手取走趙佳宜放在車子右前座上之皮包
    一個（內有現金新臺幣〈下同〉五萬元、信用卡五張、身分
    證、駕照、健保卡各一張、存摺二本、國際牌行動電話機具
    一支等物）。
  (二)95年5月13日 17時40分許，騎乘機車至臺中縣潭子鄉○○路
    ○段1巷70號「開心一百」公寓大樓之地下室停車場， 見該
    大樓住戶寅○○停好車走出車外，即持水果刀一支，逼近蕭
    婷妤之脖子，脅迫蕭婷妤將皮包給他，蕭婷妤因懼怕後退並
    跌倒在地，而無法抗拒，丙○○即伸手強將寅○○背在身上
    之皮包一個（內有現金八千元、金融卡、信用卡、駕照、健
    保卡等物）取走。
  (三)95年5月18日17時20分許， 騎乘機車至臺中市○區○○路二
    段33號「唐寧爵邸」公寓大樓之地下室停車場，見該大樓住
    戶甲○○停好車子走到電梯前，即持水果刀一支，逼近甲○○之脖子，並對甲○○稱：「我要搶錢」，以此脅迫方式至
    使甲○○無法抗拒，甲○○即將其皮包交給丙○○，丙○○
    將皮包內之現金一千三百元取出後，將皮包還給甲○○，又
    問甲○○有無行動電話機具，甲○○遂再交付PANASONIC 牌
    行動電話機具一支，丙○○取出該行動電話機具內之SIM 卡
    丟還甲○○後，即迅速離去。
  (四)95年5月20日14時45分許， 騎乘機車至臺中市○○區○○路
    二段27巷7號公寓大樓之地下室停車場， 見該大樓住戶吳春
    齡停好車子走出車外，即持水果刀一支，指向吳春齡左腰部
    ，脅迫吳春齡將財物交出來，吳春齡因無法抗拒，遂將其手
    上之諾基亞牌行動電話機具一支丟在地上，丙○○撿起該支
    行動電話機具後，又問吳春齡有無皮包，吳春齡乃將其身上
    之現金二千五百元交給丙○○，並打開車門，由丙○○進入
    拿取車內之零錢（約二百元）及一千元麥當勞禮券。
  (五)95年5月30日22時48分許， 與綽號「阿宏」真實姓名年籍均
    不詳年約四十多歲之男子基於強盜之犯意聯絡，共同騎乘機
    車至臺中市○○區○○路33號瑞聯公寓大樓 P區地下室停車
    場，利用該大樓住戶黃文玲打開車門欲出來之際，兩人迅速
    進入該車內，並由丙○○持水果刀一支指向黃文玲，不讓黃
    文玲下車，以此控制其行動自由之強暴方式至使黃文玲無法
    抗拒後，由該「阿宏」之男子伸手拿取黃文玲之皮包一個（
    內有現金六千元、提款卡、信用卡、身分證、健保卡、行照
    、駕照、行動電話機具、PSP掌上型遊戲機等物）， 丙○○
    自「阿宏」手上接得皮包發現內有提款卡後，即逼問黃文玲
    提款卡之密碼，黃文玲據實以告後，兩人再基於利用自動付
    款設備詐欺之犯意聯絡，由「阿宏」持臺灣銀行及遠東國際
    商業銀行之提款卡各一張，至附近提款機，以不正方法，分
    別提領九萬八千零三十元、七萬零十八元，丙○○則在車內
    看管黃文玲，直到「阿宏」提款回來，兩人才一起離去。
  (六)95年6月13日上午8時許，持水果刀一支，在臺中市○區○○
    街130巷7之1號前，竊取壬○○所持有停在該處車牌號碼TFB
    －155號輕型機車一部（車主：陳守煌），得手後， 作為做
    案代步之工具。當日上午9時許， 丙○○攜帶前揭水果刀，
    騎駛該部竊得之贓車至臺中市○○區○○路二段 395號公寓
    大樓之地下室停車場，於見該大樓住戶丁○○欲去開車，即
    趁其不及防備之際，伸手將丁○○背在左肩上之皮包一個（
    內有現金四萬元、提款卡、信用卡、身分證、健保卡、印章
    、行動電話機具、隨身碟等物）搶走。
  (七)95 年6月16日上午10時48分許，攜帶水果刀一支，騎乘機車
    至臺中市○○區○○路二段175 號公寓大樓之地下室停車場
    ，見該大樓住戶辛○○打開車門並與同行友人在講話時，即
    趁其不及防備之際，伸手將辛○○背在右肩上之皮包一個（
    內有現金二萬六千元、信用卡、身分證、健保卡、駕照、彰
    化銀行存摺、印章、諾基亞牌行動電話機具等物）搶走。
  (八)95年6月19日上午9時許，持水果刀一支，在臺中市○區○○
    路中國醫藥學院宿舍停車場，竊取己○○所持有停在該處車
    牌號碼SPX－907號輕型機車一部（車主：陳國燦），得手後
    ，作為做案代步之工具。當日上午11時許，丙○○攜帶前揭
    水果刀，騎駛該部竊得之贓車至臺中市○○區○○路二段16
    0巷 5之5號公寓大樓之地下室停車場，見該大樓住戶丑○○
    欲騎機車，即趁其不及防備之際，伸手將丑○○放在機車置
    物箱內之皮包一個（內有現金五千元、行照、駕照、鑰匙包
    、BENQ牌行動電話機具等物）搶走。得手後，丙○○再騎駛
    該部竊得之贓車，攜帶前揭水果刀，於當日11時25分許，至
    臺中市○○街18號公寓大樓地下一樓停車場，見該大樓住戶
    子○○停好車走到電梯前，即趁其不及防備之際，伸手將子
    ○○拿在手上之皮包一個（內有現金二百元、身分證、行照
    、駕照、健保卡、行動電話機具等物）搶走。子○○被搶之
    後，立即按警鈴喊搶劫，樓上守衛收到訊息立即將停車場之
    鐵捲門關起來。丙○○未及於鐵捲門關起來之前離開現場後
    ，乃另興使人行無義務之事之犯意，拿出其所攜帶之水果刀
    ，指向子○○，脅迫子○○開門讓他出去，而使子○○行無
    義務之事，惟子○○未予置理，自顧跑到地下二樓躲起來，
    丙○○強制子○○開門未能得逞後，只好將該部騎來之贓車
    留在現場，徒步爬樓梯出去，然一到樓上，即遭守衛林章滾
    報警當場將之逮獲，並起獲子○○被搶之皮包一個，及扣得
    其所有供前揭竊盜、搶奪、強盜、強制他人行無義務之事所
    用之水果刀一支、供前揭竊盜、搶奪、強盜所用之手套一雙
    、安全帽一頂、口罩一個。嗣丙○○又帶同警察至臺中市○
    區○○街 170號停車場內，取出辛○○之皮包一個（除了現
    金及行動電話機具不見外，其餘物件都還在皮包內），至臺
    中市○區○○路 2巷39號空屋內取出丑○○被搶之皮包一個
    （除了現金不見外，其於物件都還在皮包內）。
二、案經臺中市警察局及臺中市警察局第六分局報請臺灣臺中地
    方法院檢察署檢察官偵查起訴暨移送併辦。
    理  由
一、上揭犯罪事實，業據被告丙○○坦承不諱，核與被害人趙佳
    宜、寅○○、甲○○、吳春齡、黃文玲、壬○○、丁○○、
    辛○○、己○○、丑○○、子○○所指訴及證人林章滾證述
    之情節相符，並有辛○○、己○○、丑○○、子○○領回贓
    物之保管單四紙、被告自白犯罪後帶同警察至強盜被害人寅
    ○○、甲○○及搶奪被害人丁○○財物之現場指認照片（參
    臺中市警察局卷第12至13、18、31至32頁）、被告帶同警察
    取出辛○○、丑○○皮包之照片（參第六分局卷第73、74頁
    ）、被告搶奪子○○財物後留下SPX－907號贓車在現場之照
    片（參第六分局卷第69頁）、被告遭守衛逮捕之現場照片（
    參第六分局卷第70頁）附卷可稽，並有扣案之水果刀一支、
    手套一雙、安全帽一頂、口罩一個足憑。本件事證明確，被
    告犯行應堪認定。
二、按水果刀係鐵製器械，可切割器物，依通常社會觀念，足認
    為有使人生命身體安全發生危險之虞，係客觀上可供兇器使
    用之物。又刑法強盜罪所稱之「至使不能抗拒」，只須行為
    人行為之性質及當時存在之具體情狀，可資抑制被害人抗拒
    者，即克相當，至被害人實際上有無抗拒，則非所問，亦即
    行為人所為之強暴、脅迫等不法行為，就當時之具體事實，
    予以客觀之判斷，足使被害人身體上或精神上達於不能或顯
    難抗拒之程度而言（最高法院94年度台上字第2266號判決參
    ）。茲被告持可供兇器使用之水果刀架在被害人趙佳宜之脖
    子上、逼近被害人寅○○、甲○○之脖子、指向吳春齡、黃
    文玲，若被害人等不從或予以抵抗，即甚有可能遭致被告以
    該水果刀作進一步之攻擊，被告該行為足資抑制被害人等之
    抗拒甚明，且被害人等當時均孤身一人，並為女性力氣較弱
    ，面對被告手持水果刀，應甚為恐懼，此從渠等或任由被告
    拿取財物或主動交付財物不敢觸怒被告可知，顯見當時之客
    觀情形已讓被害人等之精神上達於不能抗拒之程度。故核被
    告所為， 係犯刑法第321條第1項第3款之攜帶兇器竊盜罪（
    竊取機車部分）、第326條第1項之加重搶奪罪（搶奪被害人
    丁○○、辛○○、丑○○、子○○部分）、第330條第1項之
    加重強盜罪（強盜被害人趙佳宜、寅○○、甲○○、吳春齡
    、黃文玲部分）、 第339條之2第1項利用自動付款設備詐欺
    罪 （拿取被害人黃文玲提款卡至提款機提款部分）、第304
    條第2項、第1項之強制未遂罪（脅迫被害人子○○開門部分
    ）。又被告就強盜被害人黃文玲財物及持黃文玲提款卡提
    款部分，與「阿宏」有犯意聯絡及行為分擔，均為共同正犯
    ，刑法於94年2月2日修正公布，並於95年7月1日生效施行
    ，修正前刑法第56條連續犯之規定業經刪除，此刪除雖非犯
    罪構成要件之變更，但顯已影響行為人刑罰之法律效果，自
    屬法律有變更，新舊法比較結果，新法並未較有利於行為人
    ，依刑法第2條第1項前段規定，仍應適用較有利於被告之行
    為時法即舊法論以連續犯。被告二次攜帶兇器竊盜、四次加
    重搶奪、五次加重強盜之行為，各時間緊接，方法相同，觸
    犯構成要件相同之罪名，各顯係基於概括犯意為之，各應依
    連續犯規定論以一罪，並加重其刑，而其中強盜部分，應論
    以情節較重之與「阿宏」共同強盜一罪。修正後刑法刪除
    第55條關於牽連犯之規定，本件被告所犯連續攜帶兇器竊盜
    罪、連續加重搶奪罪間具有牽連犯之關係，所犯連續加重強
    盜罪、利用自動付款設備詐欺間亦具有牽連犯之關係，依修
    正前即行為時之規定，應從一重之連續加重搶奪罪、連續加
    重強盜罪處斷，修正後之刑法既已刪除牽連犯之規定，則所
    犯上述各罪應依數罪併罰之規定分論併罰，比較新舊法之規
    定，修正後之規定並非較有利於被告，依刑法第2條第1項前
    段規定，應適用修正前刑法第55條牽連犯之規定，從一重之
    連續加重搶奪罪、連續加重強盜罪處斷。修正前刑法第26
    條前段規定：「未遂犯之處罰，得按既遂犯之刑減輕之」，
    修正後刑法第25條第2項規定：「未遂犯之處罰， 以有特別
    規定者為限，並得按既遂犯之刑減輕之」，不論依修正前刑
    法第26條前段，或修正後刑法第25條第2項規定， 本件強制
    未遂罪，均得因未遂犯而減輕其刑，對被告而言並無有利或
    不利之情形，自不生新舊法比較之問題，被告所犯強制未遂
    罪部分，應逕依修正前之刑法第26條前段減輕其刑。被告
    所犯連續加重搶奪罪、連續加重強盜罪、強制未遂罪，係犯
    意各別、行為互異，應予分論併罰。檢察官就被告強盜吳
    春齡、黃文玲財物部分聲請併辦部分，因與起訴之強盜事實
    有連續犯之裁判上一罪關係，本院自得併予審理，被告強盜
    趙佳宜財物及拿取被害人黃文玲提款卡提款部分，因檢察官
    聲請併案辦理之卷內有被害人指訴之資料，並經被告承認無
    訛，且與起訴之強盜事實有連續犯及牽連犯之裁判上一罪關
    係，本院乃主動併予審理。起訴書雖載被告基於強盜之犯
    意，持刀對辛○○稱「把妳身上的財物全部拿出來」等語，
    至使辛○○心生畏懼，不能抗拒。惟證人辛○○於原審結證
    稱：「（當時歹徒有無拿兇器？）沒有，當時歹徒手上沒有
    拿東西」、「（歹徒是如何將妳的財物取走？）他是趁我開
    車門跟一個修配廠的小姐廖惠雯講話的時候，趁我們不注意
    ，就從後面過來拉我背在右肩的皮包，我們有發生拉扯，歹
    徒力氣比較大，就被他拉走了」、「（過程中歹徒有無開口
    說話？）他過來拉的時候有開口說給我、給我，之外就沒有
    說其他的話」、「（被告在偵訊中說搶妳皮包的時候有帶水
    果刀，你是否有聽到他這樣陳述？）他可能是有帶，但是沒
    有拿出來」等語（原審卷第67至68頁）。足徵被告並未拿刀
    脅迫被害人辛○○致其不能抗拒，被告僅係趁被害人辛○○
    在與他人說話不及抗拒之際，搶其皮包，被告之行為屬搶奪
    行為，而與強盜罪之構成要件不合，故此部分之起訴法條應
    予變更。被告強制被害人子○○開鐵捲門部分，業經起訴
    書於犯罪事實欄中記載明確，雖然起訴書於證據並所犯法條
    欄中未記載所涉犯之法條，本院仍應予審理。被告與「阿
    宏」雖將被害人黃文玲控制在車子上，而剝奪其行動自由，
    然此種手段，究屬施用強暴使人不能抗拒之實施行為，自無
    另成立妨害自由罪之餘地（參最高法院22上字第2064號判例
    ）。刑法第304條第1項強制罪，法定刑得科三百元以下罰
    金，依修正後刑法施行法增訂第1條之1：「94年1月7日刑法
    修正施行後，刑法分則編所定罰金之貨幣單位為新臺幣，94
    年1月7日刑法修正時，刑法分則編未修正之條文定有罰金者
    ，自94年1月7日刑法修正施行後，就其所定數額提高為三十
    倍，但72年6月26日至94年1月7日新增或修正之條文， 就其
    所定數額提高為三倍。」及刑法第33條第5款修正為： 「主
    刑之種類如下：五、罰金：新臺幣一千以上，以百元計算之
    」等規定觀之，依修正後之法律，刑法第304條第1項強制罪
    所得科處之罰金刑最高為新臺幣九千元，最低為新臺幣一千
    元，然依被告行為時之刑罰法律，即罰金罰鍰提高標準條例
    第1條前段規定之提高倍數十倍及修正前刑法第33條第5款規
    定之罰金最低額一元計算，則刑法第304條第1項之強制罪所
    得科處之罰金最高為銀元三千元，最低額為銀元十元，若換
    算為新臺幣，最高額與新法同為新臺幣九千元，最低額則僅
    為新臺幣三十元。比較上述修正前、後之刑罰法律，應以修
    正前之刑法第33條第5款之規定較有利於被告。 被告於91
    年間，曾犯恐嚇取財罪，經原法院判處有期徒刑八月確定，
    並於92年10月18日執行完畢，此有臺灣高等法院被告前案紀
    錄表一份在卷可按，被告於五年以內再故意犯本件有期徒刑
    以上之罪，不論依修正前刑法第47條，或修正後刑法第47條
    第1項規定，均構成累犯， 對被告而言並無有利或不利之情
    形，自不生新舊法比較之問題，應逕依修正前刑法第47條論
    以累犯，並就加重搶奪罪、加重強盜罪遞加重其刑，就強制
    未遂罪加重其刑。被告所犯強制未遂罪刑之加減，應先加
    後減之。原審審酌被告犯後坦承所為態度良好，強盜部分未
    持刀傷人手段尚非兇殘，惟犯案多起影響社會治安至鉅，對
    被害人等之人身及財產造成重大之危害等一切情狀，適用刑
    法第2條第1項前段、第28條、第321條第1項第3款、第326條
    第1項、第330條第1項、第339條之2第1項、第304條第2項、
    第1項、 修正前刑法第56條、第55條、第26條前段、第47條
    、 第33條第5款之規定，分別就加重強盜罪部分量處有期徒
    刑九年、加重搶奪罪部分有期徒刑四年、強制未遂罪部分有
    期徒刑三月，並定應執行刑為有期徒刑十二年六月示懲，復
    說明修正前刑法第51條第5款規定： 「宣告多數有期徒刑者
    ，於各刑中之最長期以上，各刑合併之刑期以下，定其刑期
    ，但不得逾二十年」，修正後刑法第51條第 5款規定：「宣
    告多數有期徒刑者，於各刑中之最長期以上，各刑合併之刑
    期以下，定其刑期，但不得逾三十年」，比較結果，修正後
    刑法並未較有利於行為人，依刑法第2條第1項前段規定，本
    件應依修正前刑法定其應執行之刑。另扣案之水果刀一支、
    手套一雙、安全帽一頂、口罩一個，均係被告所有供本件犯
    行所用之物，此經被告陳明在卷，依刑法第38條第1項第2款
    之規定，均應併予宣告沒收。又起訴檢察官及蒞庭檢察官雖
    就被告連續加重強盜罪部分，分別請求判處有期徒刑十年、
    十三年，就連續加重搶奪罪部分，分別請求判處有期徒刑五
    年、七年，惟忖諸被告雖然犯案多起，但手段均屬平和，於
    強盜得手逃走之前還向被害人道歉，此經被害人甲○○在原
    審證述屬實（原審卷第134頁）， 且除搶奪被害人子○○財
    物部分被當場逮獲外，其餘均係被告主動自白，並帶同警察
    至搶奪被害人丁○○、強盜被害人寅○○、甲○○財物之現
    場指認，及取回被害人辛○○、丑○○被搶奪之皮包，顯見
    其尚知悔悟等情，認所處之刑已足收懲儆之效，起訴檢察官
    及蒞庭檢察官所求之刑均嫌過重，不足憑採。其認事用法及
    量刑，並無不合，被告上訴意旨謂原審量刑過重云云，指摘
    原判決不當，惟原審已就量刑之心證詳予說明，未違比例原
    則，是被告之上訴為無理由，應予駁回。
三、公訴意旨另以：(一)被告丙○○基於強盜之犯意， 於95年5月
    21日19時25分許，前往臺中市○○○街31之20號地下一樓停
    車場，持水果刀抵住乙○○腰部，至使不能抗拒後，取走乙○○所有之購物袋一個（內有鳳梨酥、桃子等物）；(二)被告
    丙○○基於竊盜之犯意，於95年6月16日上午， 攜帶水果刀
    ，前往中國醫藥學院宿舍停車場，竊取車牌號碼不詳之機車
    一部。因認被告前揭行為涉犯加重強盜、加重竊盜等罪嫌，
    而與前揭論罪科刑之加重強盜罪、加重竊盜罪有連續犯之裁
    判上一罪關係。
四、檢察官併辦部分另稱：被告丙○○於(三)95年4月22日， 在臺
    中市○○街與忠義街口，搶奪黃世玉之信用卡等財物，(四)95
    年5月11日，在臺中市○○路與大有二街口， 搶奪庚○○之
    提款卡等財物，(五)95年5月31日， 在臺中市○○○街與市○○○路口，搶奪林水蓮提款卡等財物。因認被告前揭行為涉
    犯搶奪罪，而與起訴之搶奪罪有連續犯之裁判上一罪關係。
五、經查：關於(一)強盜乙○○部分：證人即承辦乙○○遭強盜案
    之警員張進典於原審結證稱：「（被害人乙○○遭到強盜案
    是否由你承辦？）是」、「（根據乙○○表示，係95年5 月
    21日被搶，他當天或是隔天有無去警局報案？）沒有」、「
    （既然沒有報案，怎麼會知道這個案子？）那是根據她那棟
    大樓管理員，告訴另一棟大樓管理員，才輾轉得知的」、「
    （根據調查筆錄記載，在庭被告於95年 6月19日因另案遭到
    逮捕，你們打電話通知乙○○到場說明，乙○○到場說明時
    ，有無請乙○○先描述歹徒特徵、外貌、身高？）我當時有
    問他有無看到歹徒容貌與特徵，他說有清楚看到歹徒容貌，
    當時歹徒有戴安全帽，沒有戴眼鏡、沒有戴口罩，他說如果
    再看見歹徒，可以認出來」、「（你們是直接請乙○○指認
    歹徒，或是拿多張照片讓乙○○指認？）第一次製作筆錄時
    ，只有提供一張丙○○的彩色照片讓她指認，後來，為了確
    認，95年6月21日借提丙○○， 帶同丙○○到臺中市南屯區
    ○○○街31之20號大樓地下室查證，當時乙○○有當面近距
    離指認被告丙○○」、「（提示臺中市警察局警卷第12頁與
    17頁，兩張照片都是你拍的？）是」、「（當天你們帶被告
    丙○○到乙○○被搶地點，讓被害人指認時，被告穿著是否
    如同照片中的一樣？）是，就是跟照片中一模一樣」、「（
    寅○○與甲○○這兩件，渠二人於筆錄中供稱歹徒戴黑色安
    全帽與口罩，故沒有看清歹徒容貌，是被告自己承認有犯下
    這兩個案子？）是，這兩件是被告丙○○自己承認的」等語
    （原審卷第126至127、131至132頁），顯見承辦警員係先直
    接提供被告之單一相片供乙○○指認，再帶同被告供乙○○
    近距離指認，其指認方式與前揭指認嫌疑犯之程序要領即選
    擇式指認及不得以單一相片提供指認完全違背，且乙○○係
    於被搶後經過約一個月始指認被告，指認當時，依臺中市警
    察局卷宗第12頁照片顯示：被告頭上未戴任何東西，頭髮並
    已理光，與乙○○所陳遭搶時歹徒係戴安全帽之模樣顯有差
    異。茲乙○○被搶當時必甚為驚恐，被搶時間亦極為短暫，
    對歹徒之容貌是否可以看清，並於經過約一個月之時間後仍
    記住不忘，實甚有疑問，況歹徒之頭部情形與指認當時被告
    之頭部情形已有改變，其於承辦警員未依規定而直接提出被
    告相片及本人供其指認，難保無受誘導之可能，其程序顯有
    瑕疵，結果亦令人懷疑，依前揭判例意旨，被害人乙○○之
    指認，尚不得採為論罪科刑之根據。本院再參諸被害人寅○○、甲○○兩案，於被害人無法指認歹徒且無其他證據之情
    況下，被告猶主動坦承犯行並帶警察到現場指認等情，認被
    告遭逮捕後，應是有悔意，願意供出其所做之不法行為，而
    無故意隱瞞乙○○案之情，其稱未強盜乙○○財物，應堪採
    信。關於(二)竊盜不詳車牌機車部分：被告雖然自白於95 年6
    月16日上午，攜帶水果刀，前往中國醫藥學院宿舍停車場，
    竊取車牌號碼不詳之機車一部，惟該機車係何人所有，什麼
    牌號，是否真的曾經失竊，全無資料可查，依刑事訴訟法第
    156條第2項規定，自非能僅憑被告之唯一自白，令其負竊盜
    罪責。關於(三)(四)(五)搶奪黃世玉、庚○○、林水蓮財物部分：
    渠三人均於95年6月25日 在警詢中陳稱未看清歹徒無法指認
    在卷，而被告既否認對渠三人行搶，且無其他證據可資證明
    下，自難認定此三件搶案均係被告所為。此外，復查無任何
    積極證據足資證明被告有何以上(一)(二)關於所載強盜乙○○，
    竊取不詳車牌號碼機車之犯嫌，本應為無罪之判決，惟因檢
    察官認為若成立犯罪，則與前揭起訴論罪科刑之加重強盜罪
    、加重竊盜罪，有連續犯之裁判上一罪關係，故不另為無罪
    之諭知。至於(三)(四)(五)搶奪黃世玉、庚○○、林水蓮財物部分
    ，既與起訴之犯罪事實無任何裁判上一罪關係，自無法併予
    審判，原審予以退還檢察官另行處理，亦無不當，均併此敘
    明。
六、據上論斷，應依刑事訴訟法第368條，判決如主文。
本案經檢察官癸○○到庭執行職務。
中　　華　　民　　國　　96　　年　 　3 　　月　　1　　日
　　　　　　　刑事第四庭  審判長法　官　洪　耀　宗
　　　　　　　　　　　　　　　　法　官  劉　登　俊
                                法　官  陳　欣　安
上列正本證明與原本無異。
如不服本判決應於收受送達後十日內向本院提出上訴書狀，其未
敘述上訴之理由者並得於提起上訴後十日內向本院補提理由書（
須按他造當事人之人數附繕本）。
                                書記官　阮　正　枝
中　　華　　民　　國　　96　　年　　3 　　月　　1 　　日
附錄：
刑法第304條：
以強暴、脅迫使人行無義務之事或妨害人行使權利者，處三年以
下有期徒刑、拘役或三百元以下罰金。
前項之未遂犯罰之。
刑法第321條：
犯竊盜罪而有左列情形之一者，處六月以上、五年以下有期徒刑
：
三、攜帶兇器而犯之者。
刑法第326條：
犯前條第一項之罪，而有第三百二十一條第一項各款情形之一者
，處一年以上七年以下有期徒刑。
前項之未遂犯罰之。
刑法第330條：
犯強盜罪而有第三百二十一條第一項各款情形之一者，處七年以
上有期徒刑。
前項之未遂犯罰之。
刑法第339條之2：
意圖為自己或第三人不法之所有，以不正方法由自動付款設備取
得他人之物者，處三年以下有期徒刑、拘役或一萬元以下罰金。
以前項方法得財產上不法之利益或使第三人得之者，亦同。
